【裁判字號】    99,易,140
【裁判日期】    990326
【裁判案由】    竊盜
【裁判全文】
臺灣桃園地方法院刑事判決               99年度易字第140號
公  訴  人  臺灣桃園地方法院檢察署檢察官
被      告  丁○○
上列被告因竊盜案件，經檢察官提起公訴（98年度偵字第 23037
號），本院判決如下：
    主  文
丁○○竊盜，累犯，共肆罪，各處有期徒刑月，如易科罰金，
均以新臺幣壹仟元折算壹日。應執行有期徒刑拾壹月，如易科罰
金，以新臺幣壹仟元折算壹日。
    事  實
一、丁○○前因肇事逃逸案件，經臺灣高等法院以96年度交上更
    二字第16號判決判處有期徒刑8 月，減刑為有期徒刑4 月，
    經提起上訴後，繼經最高法院以97年度台上字第2739號判決
    駁回上訴確定，甫於民國97年8 月25日易科罰金執行完畢。
    詎猶不知悔改，竟意圖為自己不法之所有，基於竊盜之犯意
    ，先後於附表所示之時間、地點，以附表所示之方式，竊取
    如附表所示之機車共4 輛。嗣於99年2 月3 日晚上11時30分
    許，在桃園縣中壢市○○○路○ 段33號前，適丁○○竊得之
    車牌號碼RWH-743 號機車油料已耗盡，欲另騎乘竊得之車牌
    號碼BC9-713 號機車時，為警察覺有異而當場查獲，並扣得
    鑰匙1 支。
二、案經桃園縣政府警察局中壢分局報告臺灣桃園地方法院檢察
    署檢察官偵查起訴。
    理  由
壹、證據能力部分：
    按被告以外之人於審判外之陳述，雖不符刑事訴訟法第 159
    條之1 至第159 條之4 之規定，而經當事人於審判程序同意
    作為證據，法院審酌該言詞陳述或書面陳述作成時之情況，
    認為適當者，亦得為證據。當事人、代理人或辯護人於法院
    調查證據時，知有刑事訴訟法第159 條第1 項不得為證據之
    情形，而未於言詞辯論終結前聲明異議者，視為有前項之同
    意，刑事訴訟法第159 條之5 定有明文。查本判決所引用以
    下審判外作成之相關供述證據，公訴人及被告於本院準備程
    序、審判期日均表示無意見而不予爭執，亦未於言詞辯論終
    結前聲明異議，本院審酌上開證據資料製作時之情況，尚無
    違法取得及證明力明顯過低之瑕疵，認以之作為證據應屬適
    當，而其餘所依憑判斷之非供述證據，本院亦查無有何違反
    法定程序取得之情形，且上開各該證據均經本院於審判期日
    依法進行證據之調查、辯論，被告於訴訟上之防禦權，已受
    保障，故上開證據資料均有證據能力。
貳、實體部分：
一、上揭犯罪事實，迭據被告丁○○於警詢、偵訊及本院審理時
    坦承不諱（見偵查卷第11頁、第15至16頁、第53頁，本院卷
    第8 至9 頁、第20頁背面），核與證人包郁藍於警詢指稱其
    所有之車牌號碼BC9-713 號重型機車遭竊等情（見偵查卷第
    19頁）；及證人乙○○於警詢指稱其所有之車牌號碼 RWH-7
    43號輕型機車遭竊等情（見偵查卷第21至22頁）；及證人丙
    ○○○於警詢亦指稱其所有之車牌號碼EWM-923 號輕型機車
    遭竊等情（見偵查卷第25至26頁）；以及證人甲○○於警詢
    同指稱其所有之車牌號碼090-GHC 號重型機車遭竊等節（見
    偵查卷第23至24頁）相符，並有贓物認領保管單4 紙、查獲
    現場及贓物照片13張，以及失車唯讀案件基本資料1 紙在卷
    可按（見偵查卷第35至47頁），足認被告不利於己之任意性
    自白與事實相符。本件事證明確，其犯行堪以認定，應予依
    法論科。
二、核被告於附表所示之時、地，分別竊取車牌號碼BC9-713 號
    重型機車、車牌號碼RWH-743 號輕型機車、車牌號碼EWM-92
    3 號輕型機車、車牌號碼090-GHC 號重型機車之所為，均係
    犯刑法第320 條第1 項之竊盜罪。被告所犯上開4 竊盜罪，
    犯意各別，行為互殊，應予分論併罰。又被告前因肇事逃逸
    案件，經臺灣高等法院以96年度交上更二字第16號判決判處
    有期徒刑8 月，減刑為有期徒刑4 月，經提起上訴後，繼經
    最高法院以97年度台上字第2739號判決駁回上訴確定，甫於
    97年8 月25日易科罰金執行完畢，有臺灣高等法院被告前案
    紀錄表1 份在卷可按，其於有期徒刑執行完畢後，5 年以內
    故意再犯本件有期徒刑以上之竊盜罪，均為累犯，均應依刑
    法第47條第1 項規定加重其刑。爰審酌被告時值壯年，不思
    憑藉己力循正當管道獲取財物，竟因貪念竊取他人機車以供
    代步，所為應予非難，惟念其犯後坦認犯行，尚有悔意，為
    警查獲後贓物已由被害人領回，所生損害非鉅，兼衡其犯罪
    之動機、目的、手段、智識程度、生活狀況與素行等一切情
    狀，分別量處如主文所示之刑，並諭知易科罰金之折算標準
    ，及就所宣告之刑定應執行之刑，併依刑法第41條第1 項前
    段、第8 項規定，諭知易科罰金之折算標準。至於扣案之鑰
    匙1 支，固係供被告竊取車號EWM-923 號機車所用之物，惟
    是其於99年2 月1 日，在桃園縣中壢市某處拾得，非屬被告
    所有之物，業據被告於本院審理時供述明確（見本院卷第21
    頁背面至22頁），自不得予以宣告沒收，附此敘明。
據上論斷，應依刑事訴訟法第299 條第1 項前段，刑法第320 條
第1 項、第47條第1 項、第51條第5 款、第41條第1 項前段、第
8 項，刑法施行法第1 條之1 第1 項、第2 項前段，判決如主文
。
本案經檢察官周芝君到庭執行職務。
中    華    民    國    99    年     3    月    26    日
                  刑事第五庭  法  官  劉淑玲
以上正本證明與原本無異。
如不服本判決，應於判決送達後10日內向本院提出上訴狀（應附
繕本）。
                              書記官  許婉茹
中    華    民    國    99    年    3     月    29    日
附錄本案論罪科刑依據之法條：
刑法第320條：
意圖為自己或第三人不法之所有，而竊取他人之動產者，為竊盜
罪，處5 年以下有期徒刑、拘役或5 百元以下罰金。
意圖為自己或第三人不法之利益，而竊佔他人之不動產者，依前
項之規定處斷。
前二項之未遂犯罰之。
刑法第320條：
意圖為自己或第三人不法之所有，而竊取他人之動產者，為竊盜
罪，處5年以下有期徒刑、拘役或五百元以下罰金。
意圖為自己或第三人不法之利益，而竊佔他人之不動產者，依前
項之規定處斷。
前二項之未遂犯罰之。
附表：
┌──┬─────┬─────┬────────────┬────┐
│編號│行竊時間  │行竊地點  │行竊方式、竊得之物品    │被害人  │
├──┼─────┼─────┼────────────┼────┤
│ 1  │99年2 月 2│桃園縣中壢│見車牌號碼BC9-713 號重型│包郁藍  │
│    │日下午3 時│市○○○街│機車之鑰匙未拔，即以該鑰│        │
│    │許        │40號旁    │匙發動機車電門而竊取之。│        │
├──┼─────┼─────┼────────────┼────┤
│ 2  │99年2 月 2│桃園縣中壢│見車牌號碼RWH-743 號輕型│乙○○  │
│    │日晚上11時│市○○路與│機車之鑰匙未拔，即以該鑰│        │
│    │許        │義民路口  │匙發動機車電門而竊取之。│        │
├──┼─────┼─────┼────────────┼────┤
│ 3  │99年2 月 3│桃園縣中壢│以在桃園縣中壢市某處拾得│丙○○○│
│    │日凌晨3 時│市○○○路│之鑰匙，竊取車牌號碼EWM-│        │
│    │50分許    │2 段18號前│923 號輕型機車。        │        │
├──┼─────┼─────┼────────────┼────┤
│ 4  │99年2 月 3│桃園縣中壢│見車牌號碼090-GHC 號重型│甲○○  │
│    │日下午1 時│市○○○路│機車之鑰匙未拔，即以該鑰│        │
│    │20分許    │2 段與明德│匙發動機車電門而竊取之。│        │
│    │          │路口      │                        │        │
└──┴─────┴─────┴────────────┴────┘

司法院資訊處製作；財團法人民間司法改革基金會備份。
